臺灣臺南地方法院民事裁定
111年度抗字第46號
抗  告  人  一加一家飾百貨股份有限公司(已更名為一加一室
            內裝修股份有限公司)

兼法定代理人  
            陳心悅即陳美玲



相  對  人  黃韋達  

上列當事人間請求本票裁定強制執行事件，抗告人對於民國111
年3月10日本院111年度司票字第216號裁定提起抗告，本院裁定
如下：
    主  文
抗告駁回。
抗告費用新臺幣壹仟元由抗告人負擔。
    理  由
一、按執票人向本票發票人行使追索權時，得聲請法院裁定後強
    制執行，票據法第123條定有明文。又本票執票人依上開法
    條之規定，聲請法院裁定及抗告法院之裁定，僅依非訟事件
    程序，審查強制執行許可與否，並無確定實體上法律關係存
    否之效力，如發票人就票據債務之存否有爭執，或主張有消
    滅或妨礙債權人請求之事由存在時，應由發票人提起民事訴
    訟，以資解決，有最高法院56年台抗字第714號、57年台抗
    字第76號判例意旨可資參照。因此准許本票強制執行之裁定
    ，屬非訟事件裁定，為裁定之法院僅就本票為形式上之審查
    ，無從審酌屬於實體上法律關係之事由，且抗告法院就本票
    裁定強制執行事件，亦應僅就形式審查，不得審酌抗告人關
    於實體事項之抗辯事由。
二、抗告意旨略以：抗告人就簽立如附表所示本票(下稱系爭本
    票)所擔保之債務已清償完畢，且系爭本票已罹於本票請求
    權之時效而消滅。原裁定准予強制執行，顯有違誤，爰依法
    提起抗告，請求廢棄原裁定等語。
三、經查，相對人主張其執有抗告人簽發並載明免除做成拒絕證
    書之系爭本票，詎經相對人於屆期提示，未獲兌現，依票據
    法第123條之規定，聲請本票准予強制執行，經本院以民國1
    11年3月10日111年度司票字第216號裁定准許在案等情，已
    據其提出系爭本票為證，而依系爭本票之記載形式上觀察，
    其已具備本票有效要件，原裁定依相對人提出之系爭本票為
    形式上之審查，據以裁定准許強制執行，依前揭說明，即無
    不合。抗告人固稱業已清償借款，且系爭本票之權利已罹於
    時效而消滅云云，然上開事由，屬於實體上之爭執，且相對
    人或亦有時效中斷事由而猶待調查認定，揆諸前揭說明，自
    應由抗告人另行提起訴訟以資解決，要非本票強制執行裁定
    之非訟程序所得斟酌審究。是抗告人以上開抗告意旨指摘原
    裁定不當，求予廢棄，為無理由，應予駁回。
四、再按非訟事件程序費用，除法律另有規定外，由聲請人負擔
    。檢察官為聲請人時，由國庫支付。前項費用之負擔有相對
    人者，準用民事訴訟法有關訴訟費用之規定。依法應由關係
    人負擔費用者，法院裁定命關係人負擔時，應一併確定其數
    額。非訟事件法第21條及第24條第1項分別定有明文。又訴
    訟費用，由敗訴之當事人負擔。民事訴訟法第78條亦有明文
    。本件抗告業經駁回，依上開規定，應由敗訴之抗告人負擔
    本件抗告費1,000元。
五、據上論結，本件抗告為無理由，裁定如主文。 　　
中　　華　　民　　國　　111 　年　　4 　　月　　20　　日
                  民事第一庭    法  官　田玉芬
以上正本證明與原本無異
本裁定除以適用法規顯有錯誤為理由，不得再抗告。如提起再抗
告，應於收受裁定正本後10日內委任律師為訴訟代理人向本院提
起再抗告狀，並繳納再抗告費新臺幣1,000元。
中　　華　　民　　國　　111 　年　　4 　　月　　21　　日
                                書記官　林彥汝
附表：
編號 發  票  日 票面金額 (新臺幣) 到  期  日 利息起算日 票據號碼 1 104年10月5日 1,000,000元 104年10月19日 104年10月20日 WG0000000